【裁判字號】    89,易,183
【裁判日期】    890613
【裁判案由】    傷害等
【裁判全文】
臺灣宜蘭地方法院刑事判決                          八十九年度易字第一八三號
    公  訴  人  臺灣宜蘭地方法院檢察署檢察官
    被      告  丙○○
                丁○○
                甲○○
                戊○○
                乙○○
右列被告等因傷害等案件，經檢察官提起公訴（八十九年度偵字第六六九號），本院
判決如左：
    主  文
甲○○、戊○○、乙○○、丁○○在公共場所賭博財物，甲○○、戊○○、乙○○各
處罰金貳仟元，丁○○處罰金壹仟元；如易服勞役均以參佰元折算壹日。賭具天九牌
壹付、骰子參顆均沒收。
丙○○在公共場所賭博財物，處罰金貳仟元，如易服勞役，以參佰元折算壹日，賭具
天九牌壹付、骰子參顆均沒收。又傷害人之身體，處拘役參拾日，如易科罰金，以參
佰元折算壹日。
    事  實
一、丙○○、甲○○、戊○○、乙○○與丁○○基於賭博之犯意，於民國八十八年九
    月三日下午四時許，在宜蘭縣壯圍鄉○○路一一二號鎮安廟側面之公共場所，以
    天九牌及骰子為賭具，以輪流作莊家其他人與莊家比大小之方式賭博財物，每次
    輸贏約新台幣五百元至一千元不等。聚賭中因丙○○與丁○○發生爭執，丙○○
    乃萌傷害丁○○身體之故意，出手毆打丁○○，致丁○○受有左臉頰撕裂傷、鼻
    樑撕裂流鼻血、右眼球瘀青腫、右大姆指瘀青腫等傷害，嗣經丁○○向警自首賭
    博事實並告訴丙○○傷害事實後，為警查獲。
二、案經丁○○自首賭博並告訴傷害暨宜蘭縣警察局礁溪分局報告臺灣宜蘭地方法院
    檢察署檢察官偵查起訴。
    理  由
一、被告丙○○、甲○○、戊○○、乙○○、丁○○被訴賭博部分：
    訊之被告丙○○、丁○○對右揭賭博之事實坦承不諱，被告甲○○、戊○○、乙○○則矢口否認有何賭博犯行，被告甲○○辯稱：伊是事後才至現場，伊並無參
    與賭博云云。被告戊○○辯稱：伊當日雖在現場但亦未參與賭博云云。被告乙○○辯稱：伊當日在家中並無在現場云云。惟查，被告五人於右揭時地聚賭之事實
    ，業據被告丁○○、丙○○於警訊及偵查中供稱明確，核與證人己○○於警訊中
    證稱：現場共有五人一節核相符合，且被告丁○○、丙○○與被告甲○○、戊○○、乙○○之間並無怨隙，衡情當無攀誣之理。被告丁○○、丙○○雖於本院審
    理時改稱已忘記當天有多少人參與賭博，被告丁○○另供稱天九牌二人也可以玩
    云云，然均與常理不相符合，其嗣後所稱顯係迴護被告甲○○、戊○○、乙○○
    之詞，要無足採，被告甲○○、戊○○、乙○○上開所辯不足採信，被告五人之
    賭博犯行應堪認定，均應依法論科。
二、被告丙○○被訴傷害部分：
    訊之被告丙○○矢口否認有何傷害犯行，辯稱：伊只有罵丁○○，反係丁○○出
    手毆打伊云云。惟查，右揭傷害之事實，業據告訴人丁○○指訴明確，核與證人
    己○○於警訊、偵查及本院訊問時所述情節相符，復有丁○○所提出之驗傷診斷
    書一紙在卷可稽，被告丙○○空言否認犯行，不足採信，本件此部分事證明確，
    被告丙○○之傷害犯行堪予認定，應依法論科。
三、論罪科刑部分：
(一)被告甲○○、戊○○、乙○○、丁○○被訴賭博部分：
    核被告甲○○、戊○○、乙○○、丁○○所為，均係犯刑法第二百六十六條第一
    項前段之在公共場所賭博財物罪。又被告丁○○向警自首未發覺之賭博犯行並受
    裁判，應依刑法第六十二條前段之規定，減輕其刑。爰審酌被告甲○○、戊○○
    、乙○○及丁○○之品行、犯罪動機、目的、手段、所生危害、所得利益、犯罪
    後態度等一切情狀，各量處如主文第一項所示之刑，並均諭知易服勞役之折算標
    準。另天九牌一付、骰子三顆等賭具，雖未扣案，惟不能證明業已滅失，被告等
    雖均供稱不知為何人所有，惟依刑法第二百六十六條第二項之規定，不問屬於犯
    人與否，均應宣告沒收。
(二)被告丙○○部分：
    核被告丙○○所為，係犯刑法第二百六十六條第一項前段之在公共場所賭博財物
    罪及同法第二百七十七條第一項之傷害罪。被告觸犯上開二罪，其犯意各別，行
    為互殊，應予分論併罰。爰審酌被告丙○○之品行、犯罪動機、目的、手段、所
    生危害、所得利益、犯罪後態度等一切情狀，量處如主文第二項所示之刑，並分
    別諭知易服勞役及易科罰金之折算標準。另天九牌一付、骰子三顆等賭具，雖未
    扣案，惟不能證明業已滅失，被告雖供稱不知為何人所有，惟依刑法第二百六十
    六條第二項之規定，不問屬於犯人與否，均應宣告沒收。
據上論斷，應依刑事訴訟法第二百九十九條第一項前段，刑法第二百六十六條第一項
前段、第二項、第二百七十七條第一項、第四十一條、第四十二條第二項、第六十二
條前段、罰金罰鍰提高標準條例第一條前段、第二條，判決如主文。
本案經檢察官吳慧蘭到庭執行職務。
中    華    民    國      八十九      年      六      月      十三      日
                                      臺灣宜蘭地方法院刑事第二庭
                                 審判長     法  官  黃  永  勝
            法  官  林  俊  廷
                                            法  官  郭  淑  珍
右正本證明與原本無異。
如不服本判決，應於判決送達後十日內向本院提出上訴狀。（應附繕本）
                                            書記官  陳  淑  宜
中    華    民    國      八十九      年      六      月      十五      日
附錄本案論罪科刑法條全文
  刑法第二百六十六條第一項：
在公共場所或公眾得出入之場所賭博財物者，處一千元以下罰金，但以供人暫時娛樂
之物為賭者，不在此限。
  刑法第二百七十七條第一項：
傷害人之身體或健康者，處三年以下有期徒刑，拘役或一千元以下罰金。


司法院資訊處製作；財團法人民間司法改革基金會備份。
